臺北高等行政法院裁定
　　　　　　　　　　　　　　　　　　 94年度訴字第00874號
原　　　告　　甲○○
訴訟代理人　　丙○○
　　　　　　　乙○○
　　　　　　　丁○○
被　　　告　　行政院農業委員會林務局
代　表　人　　顏仁德（局長）
上列當事人間因申租公有土地事件，原告不服行政院農業委員會
中華民國94年2月14日農訴字第0930162384號訴願決定，提起行
政訴訟，本院裁定如下：
    主　文
原告之訴駁回。
訴訟費用由原告負擔。
    理　由
一、按「訴願事件，對於其他依法不屬訴願救濟範圍內之事項提
    起訴願者，應為不受理之決定。」訴願法第77條第8款後段
    定有明文。次按「原告之訴，訴訟事件不屬行政法院之權限
    者，行政法院應以裁定駁回之。」行政訴訟法第107條第1項
    第1款亦有明文規定。又「官署依據法令管理國有財產，雖
    係基於公法為國家處理公務，但其與人民間就該項國有財產
    所發生之租賃等關係，則仍屬私法上之契約關係。人民與官
    署因租用國有土地所生爭執，自屬於私權之爭執，非行政爭
    訟所能解決。而官署基於私法關係所為之意思通知，亦屬私
    法上之行為，不得視為基於公法上權力服從關係所為之處分
    ，而對之為行政爭訟。」最高行政法院（89年7月1日改制前
    為行政法院）51年判字第282號著有判例可資參照。
二、本件原告與訴外人陳黃格等，前與被告所屬屏東林區管理處
    訂有林地租賃契約，約定承租坐落高雄縣甲仙鄉旗山事業區
    第33林班之部分林地，面積1.81公頃（下稱系爭土地），供
    經營造林用，租期自民國（下同）82年1月1日起至90年12月
    31 日止，嗣被告之屏東林區管理處發現原告將系爭部分土
    地擅自供興建寺廟等使用，以89年8月11日89屏政字第11047
    號函通知終止租賃契約，並訴請台灣高雄地方法院以92年訴
    字第1281號民事判決拆屋還地勝訴確定，嗣原告一再陳情重
    新訂約，經被告以93年10月26日林政字第0931620778號書函
    復：於法未合，歉難辦理。原告不服，提起訴願，訴願機關
    以被告上開拒絕原告重新訂約之書函，係私法關係所生爭執
    ，不屬訴願救濟範圍，自無不合，原告復對之提起行政訴訟
    ，請求撤銷被告所屬屏東林區管理處上開89年8月11日89屏
    政字第11047號終止租賃契約通知函，揆諸首揭規定及說明
    ，本件不屬行政法院之權限範圍，應予駁回。
三、據上論結，本件原告之訴為不合法，依行政訴訟法第104條
    ，民事訴訟法第95條、第78條，裁定如主文。
中　　華　　民　　國　　94　　年　 　6　　月　 27  　 日
            第 三 庭 審 判 長　 法    官  王立杰
                              　法    官  胡方新
                              　法    官  黃本仁
上為正本係照原本作成。
如不服本裁定，應於送達後10日內，向本院提出抗告狀（須按他
造人數附繕本）。
中　　華　　民　　國　　94　　年　 　6　　月　 28  　 日
            　　  　　　　  　　書 記 官  姚國華
